【裁判字號】    91,上易,3330
【裁判日期】    920306
【裁判案由】    家暴傷害
【裁判全文】
臺灣高等法院刑事判決                          九十一年度上易字第三三三號
    上  訴  人  臺灣板橋地方法院檢察署檢察官
    被      告  乙○○
右上訴人因家暴傷害案件，不服台灣板橋地方法院九十一年度易字第二三四一號中華
民國九十一年十月五日第一審判決（起訴案號台灣板橋地方法院檢察署九十一年度偵
字第一二八一二號）提起上訴，本院判決如左：
    主  文
上訴駁回。
    事  實
一、乙○○與甲○○○（起訴書誤載為蘇陳錦花）係夫妻關係，屬家庭暴力防治法第
    三條第一款之家庭成員。乙○○於民國九十一年三月九日上午九時許，在台北縣
    三重市○○街六十二巷十二弄十五號住處，因認家中堆滿雜物，造成生活起居不
    便，要求甲○○○清理，而與甲○○○發生口角爭執，心生不滿，竟基於普通傷
    害之犯意，徒手毆打甲○○○，致甲○○○受有腦部挫傷、胸部挫傷、兩側上肢
    挫傷及輕度腦震盪之傷害。
二、案經被害人甲○○○（起訴書誤載為乙○○）訴由台北縣政府警察局三重分局報
    請台灣板橋地方法院檢察署檢察官偵查起訴。
    理  由
一、訊據被告乙○○固坦承於右揭時地，並稱：伊也遭被害人打傷云云。經查，右揭
    犯罪事實，業據被害人於警詢時及偵審中指訴綦詳，並有驗傷診斷證明書一紙在
    卷可稽（見偵查卷第十三頁）。被告乙○○亦供承：打他一個耳光（原審卷二一
    頁，偵查卷第二十頁反面），已經向被害人道歉（原審卷二三頁）等語不諱，且
    觀諸卷附診斷證明書上所載被害人受傷之位置，亦與被害人陳述受攻擊之部位一
    致。另證人即目睹本案發生之鄰居鄭翁蜜亦證稱：我聽到對面十五號屋內有吵雜
    聲，過了一會兒，我看到甲○○○跑出來，一直呼救「救人哦」，而乙○○右手
    拿菜刀追出來，追沒幾步就停下來（偵卷第九頁反面參照），足見雙方當時發生
    衝突，甚為劇烈，非僅單純拉扯而已，審酌上開衝突情形，被害人所受傷害係被
    告毆打所致，至被告是否亦因此受有傷害，僅係被害人有無另涉傷害犯罪而已，
    官起訴，當非屬本案所得審究，亦與本件被告傷害犯罪之成立無涉。是本案事證
    明確，被告犯行洵堪認定，應依法論科。
二、核被告所為，係犯刑法第二百七十七條第一項之普通傷害罪。原審引用刑法第二
    百七十七條第一項、第四十二條第二項，罰金罰鍰提高標準條例第一條前段、第
    二條，審酌被告犯罪之動機、目的、手段，犯罪所生之危害，被害人受傷害之程
    度，被告犯罪後之態度，及被告與被害人雙方均已年邁，結縭四十年，今因細故
    生此衝突，為顧及雙方日後相處等一切情狀，論處被告乙○○傷害人之身體罪，
    量處罰金參仟元，如易服勞役，以參佰元折算壹日。經核其認事用法並無違誤，
    檢察官雖以量刑過輕云云上訴，惟查量刑輕重本屬法院職權，且原審量刑時已審
    酌刑法第五十七條所列各款科刑應審酌事項，且原判決所處之刑復無失出入情形
    ，被害人並表示不追究，檢察官上訴猶執上揭陳詞指摘原判決不當，為無理由，
    應予駁回。
據上論斷，應依刑事訴訟法第三日六十八條，判決如主文。
本案經檢察官郭啟東到庭執行職務。
中      華      民      國    九十二    年      三      月      六      日
                              臺灣高等法院刑事第九庭
                                    審判長法  官  李  文  成
                                          法  官  周  盈  文
                                    法  官  官  有  明
右正本證明與原本無異。
不得上訴。
                                          書記官  林  蓓  瑜
中      華      民      國    九十二  年      三      月      七      日
附錄本案論罪科刑法條全文：
刑法第二百七十七條
傷害人之身體或健康者，處三年以下有期徒刑、拘役或一千元以下罰金。
犯前項之罪因而致人於死者，處無期徒刑或七年以上有期徒刑；致重傷者，處三年以
上十年以下有期徒刑。


司法院資訊處製作；財團法人民間司法改革基金會備份。
